# 求助陈版主，已背书未到期的应收票据是否作为受限资产披露

提问人：yang575999072 时间：2020-06-13 16:33:03
由于非6+9银行信用等级较低，期末对于企业已背书转让但尚未到期的非6+9银行的票据在期末时仍未终止确认，继续确认为应收票据在应收票据科目披露，同时确认等金额的其他流动负债，那么这部分应收票据是否应该作为所有权或使用权受到限制的资产披露，求陈版主解答

回答人：chenyiwei
可以这样理解。事实上该票据期末并不在本公司手中，本公司对其支配权、管理权当然是受限制的，可以说是处于质押的状态下。

提问人：lv1025280320 时间：2020-06-18 18:14:00
请教陈版：非6+9背书转让不能终止确认，收到背书转让的款项时借银存款 贷其他非流动负债 可以终止确认时 冲销其他非流动负债和应收票据，会计处理对吗

回答人：chenyiwei
是。